【裁判字號】    92,毒抗,167
【裁判日期】    921020
【裁判案由】    觀察、勒戒
【裁判全文】
臺灣高等法院臺南分院刑事裁定              九十二年度毒抗字第一六七號   Ｃ
      抗  告  人
      即  被  告  甲  ○  ○
右列抗告人因觀察、勒戒案件，不服臺灣嘉義地方法院中華民國九十二年五月三十日
裁定（九十二年度毒聲字第四一八號），提起抗告，本院裁定如左：
      主      文
原裁定撤銷。
聲請人於原法院之聲請駁回。
      理      由
一、本件聲請意旨略以：被告甲○○於民國（下同）九十二年四月二十四日十五時許
    回溯九十六小時之不詳時間內，在不詳地點施用第二級毒品安非他命，為警於九
    十二年四月二十四日十五時許採集尿液經送檢驗後有毒品安非他命之陽性反應，
    有嘉義縣衛生局出具之嘉義縣衛生局煙毒尿液檢驗單附卷可稽，其施用毒品犯行
    堪予認定，爰依毒品危害防制條例第二十條第一項及觀察勒戒執行條例第三條第
    一項規定，聲請裁定將被告送勒戒處所觀察、勒戒云云。
二、本件被告堅決否認其有施用安非他命之犯行，辯稱：伊於警採尿前，曾因感冒服
    用成藥，有可能係因感冒藥劑成分致使檢驗報告呈安非他命陽性反應等語。經查
    聲請人（即檢察官）認被告有於前揭時地施用第二級毒品安非他命之事實，無非
    係以被告於九十二年四月二十四日十五時許為警所採尿液，經送驗結果呈第二級
    毒品安非他命之陽性反應，有嘉義縣衛生局煙毒尿液檢驗單一紙附卷可稽，為其
    唯一證據，惟再將被告同一尿液送請長榮大學毒物研究中心檢測，其檢驗結果並
    無安非他命毒品反應，則有長榮大學九十二年十月十五日長大毒字第０九二００
    ０四三三七號函在卷足憑，而嘉義縣衛生局係以Abusign（屬免疫學分析法）及
    Toxi－Lab方法，各檢驗出被告各有500ng/ml以上之含量，以此判斷被告呈甲基
    安非他命陽性反應（見警卷第七頁），然依行政院衛生署藥物食品檢驗局於八十
    四年二月二十二日以藥檢一字第八四○○六三九號函所示；依Abusign（屬免疫
    學分析法）原廠提供資料顯示，該產品對尿液中除甲基安非他命外之其他藥物，
    有可能呈甲基安非他命陽性反應，雖尿液檢驗單位若再以Toxi－Lab乙醛檢驗尿
    液，應可剔除上述偽陽性反應，然此為僅為可能並非確定，故嘉義縣衛生局於其
    檢驗單備考欄3.註明「對此檢驗結果若有疑義時，請送其他機關以氣相質譜儀複
    驗」，參以被告於經採尿之前曾經警搜索其身體及住宅，並未發現被告持有任何
    與施用安非他命有關之物品，此有嘉義縣警察局刑警隊搜索及扣押筆錄在卷可稽
    （見警卷第五頁），而嘉義縣衛生局煙毒尿液檢驗單既有前揭所述之不確定性，
    且與本院嗣後送驗之結果相異，依「罪證有疑，利於被告」之法則，尚難僅依嘉
    義縣衛生局之檢驗報告作為被告施用安非他命毒品之唯一證據，應認聲請意旨所
    述之事實尚屬不能證明。
三、原審未依嚴格之證據法則，而依毒品危害防制條例第二十條第一項及觀察勒戒執
    行條例第三條第一項規定，准聲請人之聲請裁定將被告送勒戒處所觀察、勒戒，
    尚有未洽，被告否認施用安非他命指摘原裁定不當而提起抗告，為有理由，應由
    本院將原裁定撤銷，並駁回聲請人之聲請如主文第二項所示。
四、據上論斷，應依刑事訴訟法第四百十三條，裁定如主文。
中    華    民    國      九十二      年      十      月      二十      日
                                  臺灣高等法院臺南分院刑事第二庭
                                      審判長法官  黃    崑    宗
                                            法官  林    勝    木
                                            法官  葉    居    正
右正本證明與原本無異。
不得再抗告。
                                      法院書記官  陳    嘉    琍
中    華    民    國      九十二      年      十      月      二十二    日


司法院資訊處製作；財團法人民間司法改革基金會備份。
